Inventaris van het archief van het Landbouw Economisch Instituut, (1937) 1940-1999
Nationaal Archief, Den Haag
- STUKKEN BETREFFENDE BIJZONDERE ONDERWERPEN, 2
  - Publicaties, 2.3
    - Afdelingen, 2.3.2
      - L 27 Mededelingen en overdrukken, 1968-1998, 2.3.2.25
        - 0001 t/m 0065, 686
          - De beëindigings- en omscholingsregelingen. Afdeling: Bedrijfseconomisch Onderzoek Landbouw, 1971, 0054
          - Bedrijfsomvang en arbeidsproductiviteit. Afdeling: Directie, 1971, 0055
          - De rentabiliteit van ligboxenstallen en grupstallen in 1969/1970. Afdeling: Bedrijfseconomisch Onderzoek Landbouw, 1971, 0056
          - The economic evaluation of research in the agricultural sciences and of extension work. Afdeling: Directie, 1971, 0057
          - Recreatieve verblijfsmogelijkheden op landbouwbedrijven. Afdeling: Streekonderzoek, 1971, 0058
          - Ervaringen met moderne melkveebedrijven. Afdeling: Bedrijfseconomisch Onderzoek Landbouw, 1971, 0059
          - Agriculture in the Netherlands. Afdeling: Directie, 1971, 0060
          - De bedrijfsverzorgingsdiensten in de weidegebieden; een samenvatting van de belangrijkste resultaten. Afdeling: Streekonderzoek, 1971, 0061
          - Onderlinge samenwerking in de akkerbouw. Afdeling: Directie, 1971, 0062
          - De Noorse landbouw; concurrentiepositie en subsidiebeleid. Afdeling: Bedrijfseconomisch Onderzoek Landbouw, 1971, 0063
          - Het fruitteeltbedrijf in de toekomst (1980). Afdeling: Tuinbouw, 1971, 0064
          - Kosten en baten van het Plan Mansholt; een case-study voor de Nederlandse weidebedrijven. Afdeling: Algemeen Economisch Onderzoek, 1971, 0065
        - 0066 t/m 0120, 687
          - De financiële positie van beginnende landbouwers in Friesland, Gelderland en Noord-Brabant. Afdeling: Streekonderzoek, 1971, 0066
          - De rentabiliteit van mestkonijnenbedrijven in Nederland. Afdeling: Bedrijfseconomisch Onderzoek Landbouw, 1971, 0067
          - De Nederlandse rundveestapel sinds 1955 (omvang - slachtingen - destructies - exporten - importen - geboorten en vleesproductie). Afdeling: Bedrijfseconomisch Onderzoek Landbouw, 1972, 0068
          - Bedrijfseconomische aspecten van de landbouw - prijspolitiek. Afdeling: Directie, 1972, 0069
          - De groenteteelt onder plastic op Sicilië; verslag van een studiereis in april 1971. Afdeling: Tuinbouw, 1972, 0070
          - Het onderzoek naar de beroepsverandering door zelfstandige agrariërs op de afdeling Streekonderzoek van het LEI. Afdeling: Streekonderzoek, 1972, 0071
          - Afgevloeide boeren over beroepsverandering; een oriënterend onderzoek in Zuid-Holland naar ervaringen en opvattingen van veehouders en akkerbouwers die van beroep zijn veranderd. Afdeling: Streekonderzoek, 1972, 0072
          - Een succesvolle bedrijfsopzet in Groningen (economische en organisatorische ontwikkelingen op een studiebedrijf met intensieve akkerbouw in de provincie Groningen). Afdeling: Bedrijfseconomisch Onderzoek Landbouw, 1972, 0073
          - De echtgenotes van afgevloeide boeren in Zuid-Holland. Afdeling: Streekonderzoek, 1972, 0074
          - Beheer en gebruik van de grond in het kader van de functieverandering van landelijke gebieden; verslag van een studiereis naar West-Duitsland. Afdeling: Streekonderzoek, 1972, 0075
          - De varkenshouder en zijn marktpartner. Afdeling: Algemeen Economisch Onderzoek, 1972, 0076
          - De Nederlandse uitvoer van veehouderijproducten in het licht van de herziene wisselkoersverhoudingen. Afdeling: Algemeen Economisch Onderzoek, 1972, 0077
          - Rentabiliteit van de tuinbouw in het Zuid-Hollands Glasdistrict over 1971. Afdeling: Tuinbouw, 1972, 0078
          - De landbouw als nevenberoep in 1970. Afdeling: Streekonderzoek, 1972, 0079
          - Rentesubsidie als stimulans voor land- en tuinbouw. Afdeling: Bedrijfseconomisch Onderzoek Landbouw, 1972, 0080
          - De aardappeltelers en hun marktpartners; voorlopige resultaten van een enquête bij aardappeltelers in het verkoopseizoen 1971 - 1972. Afdeling: Algemeen Economisch Onderzoek, 1972, 0081
          - Rentabiliteit van de bloemisterij in Aalsmeer en omgeving en Ter Aar en omgeving over 1971. Afdeling: Tuinbouw, 1972, 0082
          - Rentabiliteit van het kwekersbedrijf in de Bloembollenstreek en op kleigronden van Noord-Holland over 1971. Afdeling: Tuinbouw, 1972, 0083
          - De landbouw in West-Europa en Nederland, een zich snel wijzigend beeld. Afdeling: Bedrijfseconomisch Onderzoek Landbouw, 1972, 0084
          - Investeringen en jaarkosten van kastypen in de groenteteelt (prijspeil 1971/1972). Afdeling: Tuinbouw, 1972, 0085
          - Rentabiliteit van de groenteteelt in de open grond in de provincies Noord- en Zuid-Holland, Noord-Brabant en Limburg over 1971/1972. Afdeling: Tuinbouw, 1972, 0086
          - Konijnen mesten op een akkerbouwbedrijf in Duitsland; ook voor Nederland mogelijkheden? Afdeling: Bedrijfseconomisch Onderzoek Landbouw, 1972, 0087
          - Economie en techniek in de moderne varkenshouderij. Afdeling: Bedrijfseconomisch Onderzoek Landbouw, 1972, 0088
          - Overwegingen bij eventuele bedrijfsbeëindiging in de landbouw. Afdeling: Bedrijfseconomisch Onderzoek Landbouw, 1972, 0089
          - Rentabiliteit van de boomkwekerij (kwekersbedrijven) in Boskoop over 1971/1972. Afdeling: Tuinbouw, 1973, 0090
          - Door inschakeling grasdrogerij beter bedrijfsresultaat. Afdeling: Bedrijfseconomisch Onderzoek Landbouw, 1972, 0091
          - Resultaten van een gemengd bedrijf in Noord-Friesland met een bijzondere bewerkingsorganisatie. Afdeling: Bedrijfseconomisch Onderzoek Landbouw, 1973, 0092
          - Verschillen in bedrijfsgrootte, opbrengsten en kosten op glasgroentebedrijven in het Zuid-Hollands Glasdistrict in 1970 en 1971. Afdeling: Tuinbouw, 1973, 0093
          - Standaardbedrijfseenheden (SBE) als criterium voor bedrijfsgrootte en bedrijfstype. Afdeling: Bedrijfseconomisch Onderzoek Landbouw, 1973, 0094
          - De economie van de veredelingsproductie in grote eenheden. Afdeling: Bedrijfseconomisch Onderzoek Landbouw, 1973, 0095
          - Perspectieven en problemen van het grote melkveehouderijbedrijf. Afdeling: Bedrijfseconomisch Onderzoek Landbouw, 1973, 0096
          - Economische ontwikkelingen in de kleine zeevisserij in Nederland. Afdeling: Visserij en bosbouw, 1973, 0097
          - Beroepsverandering van agrariërs in het Drentse zandgebied. Afdeling: Streekonderzoek, 1973, 0098
          - Omvang en verdeling van de schade in de landbouw als gevolg van de novemberstorm. Afdeling: Bedrijfseconomisch Onderzoek Landbouw, 1973, 0099
          - Rentabiliteit van het gespecialiseerde fruitteeltbedrijf; oogstjaar 1971/1972. Afdeling: Tuinbouw, 1973, 0100
          - Rentabiliteit van de groenteteelt onder glas in Nederland over 1972. Afdeling: Tuinbouw, 1973, 0101
          - Opvattingen van landbouwers over de opzet van hun bedrijven. Afdeling: Streekonderzoek, 1973, 0102
          - Rentabiliteit van de groenteteelt in de open grond in de provincies Noord- en Zuid-Holland, Noord-Brabant en Limburg over 1972/1973. Afdeling: Tuinbouw, 1973, 0103
          - De teelt van narcissenbloemen in Groot-Brittannië. Afdeling: Tuinbouw, 1973, 0104
          - De stormschade in de landbouw van 2 april 1973. Afdeling: Bedrijfseconomisch Onderzoek Landbouw, 1973, 0105
          - Rentabiliteit van de bloemisterij in Nederland over 1972. Afdeling: Tuinbouw, 1973, 0106
          - De groothandel in aardappelen; schakel tussen producent en verbruiker. Afdeling: Structuuronderzoek (voorheen Streekonderzoek), 1974, 0107
          - Marktpositie en perspectieven van irisbloemen. Afdeling: Tuinbouw, 1974, 0108
          - Bij welke opbrengst is de verbouw van consumptieaardappelen rendabel? Afdeling: Landbouw (voorheen bedrijfseconomisch Onderzoek Landbouw), 1974, 0109
          - Rentabiliteit van de bloembollenteelt in de provincies Noord- en Zuid-Holland over 1972. Afdeling: Tuinbouw, 1974, 0110
          - Rentabiliteit van de boomkwekerij (kwekersbedrijven) in Boskoop over 1972/1973. Afdeling: Tuinbouw, 1974, 0111
          - Bedrijfseconomische factoren die de structurele ontwikkeling van de varkenshouderijbedrijven beïnvloeden. Afdeling: Landbouw (voorheen bedrijfseconomisch Onderzoek Landbouw), 1974, 0112
          - Economische aspecten van overbevissing en quotering voor de Nederlandse kottervisserij. Afdeling: Visserij en bosbouw, 1974, 0113
          - Rentabiliteit van het gespecialiseerde fruitteeltbedrijf, oogstjaar 1972/1973. Afdeling: Tuinbouw, 1974, 0114
          - Economische aspecten van de teelt van snijgroen. Afdeling: Tuinbouw, 1974, 0115
          - De veemarkten in Nederland; sectie marktstructuur. Afdeling: Structuuronderzoek (voorheen Streekonderzoek), 1974, 0116
          - Zijn er nog wel genoeg opvolgers?; de opvolgingssituatie in Noord- en Zuid-Holland. Afdeling: Structuuronderzoek (voorheen Streekonderzoek), 1974, 0117
          - De financiële positie van jonge boeren in vergelijking met die van alle boeren in de boekjaren 1969/1970, 1970/1971 en 1971/1972. Afdeling: Landbouw (voorheen bedrijfseconomisch Onderzoek Landbouw), 1974, 0118
          - Rentabiliteit van de groenteteelt onder glas in Nederland over 1973. Afdeling: Tuinbouw, 1975, 0119
          - Rentabiliteit van de groenteteelt in de open grond in de provincies Noord- en Zuid-Holland, Noord-Brabant en Limburg over 1973/1974. Afdeling: Tuinbouw, 1975, 0120
        - 0121 t/m 0137, 688
          - Rentabiliteit van de snijbloementeelt onder glas in Nederland over 1973. Afdeling: Tuinbouw, 1975, 0121
          - Rentabiliteit van champignonbedrijven in Nederland over 1973. Afdeling: Tuinbouw, 1975, 0122
          - Rentabiliteit van de potplantenteelt onder glas in Nederland over 1973. Afdeling: Tuinbouw, 1975, 0123
          - Rentabiliteit van de bloembollenteelt in de provincies Noord- en Zuid-Holland over 1973. Afdeling: Tuinbouw, 1975, 0124
          - Structurele veranderingen, overheidsbeleid en positie van de agrarische ondernemers. Afdeling: Directie, 1975, 0125
          - Marktvooruitzichten voor zomerappels. Afdeling: Tuinbouw, 1975, 0126
          - De Nederlandse zeevisserij op de drempel van een nieuw tijdvak. Afdeling: Visserij en bosbouw, 1975, 0127
          - Rentabiliteit van de boomkwekerij in Boskoop en omgeving over 1973/1974. Afdeling: Tuinbouw, 1975, 0128
          - Jongeren voor de land- en tuinbouw; verslag van a. een enquête op 1000 agrarische bedrijven b. een enquête onder 1400 leerlingen van land- en tuinbouwscholen. Afdeling: Structuuronderzoek (voorheen Streekonderzoek), 1975, 0129
          - Rentabiliteit van het gespecialiseerde fruitteeltbedrijf; oogstjaar 1973/1974. Afdeling: Tuinbouw, 1975, 0130
          - Hoe rekent het LEI over de Landbouw? Afdeling: Directie, 1975, 0131
          - De invloed van de verhouding eigen vermogen/vreemd vermogen op de rentabiliteit van het eigen vermogen van glastuinbouwbedrijven. Afdeling: Tuinbouw, 1976, 0132
          - Rentabiliteit en financiering van de groenteteelt onder glas in Nederland over 1974. Afdeling: Tuinbouw, 1976, 0133
          - The Dutch system of farm classification. Afdeling: Statistiek, 1976, 0134
          - Rentabiliteit en financiering van de snijbloementeelt onder glas in Nederland over 1974. Afdeling: Tuinbouw, 1976, 0135
          - Rentabiliteit en financiering van de potplantenteelt onder glas in Nederland over 1974. Afdeling: Tuinbouw, 1976, 0136
          - Rentabiliteit en financiering van de groenteteelt in de open grond in de provincies Noord- en Zuid-Holland, Noord-Brabant en Limburg over 1974/1975. Afdeling: Tuinbouw, 1976, 0137
        - 0138 t/m 0155, 689
          - Holambra I. Nederlandse boeren in coöperatief verband in Brazilië. Afdeling: Structuuronderzoek (voorheen Streekonderzoek), 1976, 0138
          - De financiële positie van de landbouw in 1974/1975 in vergelijking met voorgaande jaren. Afdeling: Landbouw (voorheen bedrijfseconomisch Onderzoek Landbouw), 1976, 0139
          - Rentabiliteit en financiering van de boomkwekerij in Boskoop en omstreken over 1974/1975. Afdeling: Tuinbouw, 1976, 0140
          - Economische effecten van verschillende quoteringsregimes voor haring een proeve tot verkenning. Afdeling: Visserij en bosbouw, 1976, 0141
          - Landbouw en landschap in bestemmingen buitengebied. Afdeling: Structuuronderzoek (voorheen Streekonderzoek), 1976, 0142
          - Rentabiliteit en financiering van de champignonteelt in Nederland over 1974. Afdeling: Tuinbouw, 1976, 0143
          - De financiële positie van weidebedrijven met een ligboxstal en van weidebedrijven met een grupstal. Afdeling: Landbouw (voorheen bedrijfseconomisch Onderzoek Landbouw), 1976, 0144
          - Rentabiliteit en financiering van de bloembollenteelt in de provincies Noord- en Zuid-Holland over 1974. Afdeling: Tuinbouw, 1976, 0145
          - Intensieve veehouderij in milieuwetgeving in West-Duitsland. Verslag van een studiereis naar West-Duitsland. Afdeling: Structuuronderzoek (voorheen Streekonderzoek), 1976, 0146
          - Economische aspecten van de teelt van forsythia. Afdeling: Structuuronderzoek (voorheen Streekonderzoek), 1976, 0147
          - Produktie en afzet van slachtkuikens. Afdeling: Landbouw (voorheen bedrijfseconomisch Onderzoek Landbouw), 1976, 0148
          - Het inrichten van een bedrijfseconomische boekhouding op een bosbedrijf. Afdeling: Visserij en bosbouw, 1976, 0149
          - Modernisering van de landbouw: waarom en waarheen. Afdeling: Directie, 1976, 0150
          - De positie van de Nederlandse landbouw in een dynamische maatschappij. Afdeling: Directie, 1976, 0151
          - De positie van de Nederlandse landbouw in een dynamische maatschappij. Afdeling: Directie, 1976, 0151
          - Economische aspecten van de teelt van prunus triloba. Afdeling: Tuinbouw, 1976, 0152
          - Bedrijfseconomische aspecten van het bijbelichten van de lelie 'Enchantment'. Afdeling: Visserij en bosbouw, 1976, 0153
          - Rentabiliteit en financiering van de fruitteelt in Nederland over 1974 (Oogst 1974/1975). Afdeling: Visserij en bosbouw, 1976, 0154
          - Standaardbedrijfseenheden 1975. Afdeling: Landbouw (voorheen bedrijfseconomisch Onderzoek Landbouw), 1976, 0155
        - 0156 t/m 0177, 690
          - Financiële positie van bedrijven in de kleine zeevisserij. Afdeling: Visserij en bosbouw, 1977, 0156
          - Rentabiliteit en financiering van de groenteteelt onder glas in Nederland over 1975. Afdeling: Tuinbouw, 1977, 0157
          - Wat gebeurt er met het bedrijf als er een zoon gaat meewerken? Afdeling: Structuuronderzoek (voorheen Streekonderzoek), 1977, 0158
          - Rentabiliteit en financiering van de snijbloementeelt onder glas in Nederland over 1975. Afdeling: Tuinbouw, 1977, 0159
          - Het personeelsbestand in dienst bij eigenaren en beheerders (exclusief Gemeenten) van bossen en natuurterreinen. Afdeling: Tuinbouw, 1977, 0160
          - Rentabiliteit en financiering van de potplantenteelt onder glas in Nederland over 1975. Afdeling: Tuinbouw, 1977, 0161
          - Rentabiliteit en financiering van de boomkwekerij in Boskoop en omstreken over 1975/1976. Afdeling: Tuinbouw, 1977, 0162
          - Rentabiliteit en financiering van de champignonteelt in Nederland over 1975. Afdeling: Tuinbouw, 1977, 0163
          - Het Gemeentelijke personeelsbestand in de groene sector. Afdeling: Structuuronderzoek (voorheen Streekonderzoek), 1977, 0164
          - Toepassing van bewerkingseenheden en standaardbedrijfseenheden op landbouwbedrijven. Afdeling: Landbouw (voorheen bedrijfseconomisch Onderzoek Landbouw), 1977, 0165
          - Rentabiliteit en financiering van de groenteteelt in de open grond in Nederland over 1975. Afdeling: Tuinbouw, 1977, 0166
          - De tuinbouw in Noordwijkerhout. Nota voor de Werkgroep Buitengebied van de Gemeente Noordwijkerhout; een bijdrage tot de voorbereiding van het bestemmingsplan buitengebied. Afdeling: Structuuronderzoek (voorheen Streekonderzoek), 1978, 0167
          - Bedrijfsverslag over 15 jaar verweiderij (1962 - 1976). Afdeling: Landbouw (voorheen bedrijfseconomisch Onderzoek Landbouw), 1978, 0168
          - Structurele aspecten van potplantenbedrijven en de centra Aalsmeer, Lent en het Zuid-Hollands Glasdistrict. Afdeling: Tuinbouw, 1977, 0169
          - De ontwikkeling op potplantenbedrijven in de periode 1970-1974 in de centra Aalsmeer, Lent en Zuid-Hollands Glasdistrict. Afdeling: Tuinbouw, 1977, 0170
          - Het personeelsbestand van hoveniers- en groenvoorzieningsbedrijven. Afdeling: Structuuronderzoek (voorheen Streekonderzoek), 1977, 0171
          - De economische situatie in de Nederlandse melkveehouderij. Afdeling: Landbouw (voorheen bedrijfseconomisch Onderzoek Landbouw), 1977, 0172
          - Het personeelsbestand van inlands rondhouthandelaren. Afdeling: Structuuronderzoek (voorheen Streekonderzoek), 1977, 0173
          - Rentabiliteit en financiering van de fruitteelt in Nederland over 1975. Afdeling: Tuinbouw, 1977, 0174
          - Rentabiliteit en financiering van de groenteteelt onder glas in Nederland over 1976. Afdeling: Tuinbouw, 1977, 0175
          - Economische aspecten van alternatieve landbouw. Afdeling: Landbouw (voorheen bedrijfseconomisch Onderzoek Landbouw), 1977, 0176
          - Bedrijfseconomische ontwikkelingen in de periode 1969/1970 - 1975/1976. Afdeling: Landbouw (voorheen bedrijfseconomisch Onderzoek Landbouw), 1978, 0177
        - 0178 t/m 0195, 691
          - Holambra II. Een groepsvestiging van Nederlandse boeren. Afdeling: Structuuronderzoek (voorheen Streekonderzoek), 1978, 0178
          - De potentiële werkgelegenheid in het onderhoud van bossen en natuurterreinen in Overijssel. Afdeling: Structuuronderzoek (voorheen Streekonderzoek), 1977, 0179
          - Rentabiliteit en financiering van de snijbloementeelt onder glas in Nederland over 1976. Afdeling: Tuinbouw, 1977, 0180
          - Probleme der Kapitalinvestierungen in die Landwirtschaft, Umdruck aus: Veröffentlichungen der CEA - Brugg (Schweiz), heft 57 - 1977. Afdeling: Landbouw (voorheen bedrijfseconomisch Onderzoek Landbouw), 1978, 0181
          - De Nederlandse mossel en de Franse smaak. Afdeling: Visserij en bosbouw, 1978, 0182
          - De ontwikkeling van begeleidingssystemen voor rundveehouderijbedrijven. Afdeling: Landbouw (voorheen bedrijfseconomisch Onderzoek Landbouw), 1977, 0183
          - Rentabiliteit en financiering van de potplantenteelt onder glas in Nederland over 1976. Afdeling: Tuinbouw, 1978, 0184
          - Rentabiliteit en financiering van de champignonteelt in Nederland over 1976. Afdeling: Tuinbouw, 1978, 0185
          - Rentabiliteit en financiering van de bloembollenteelt in Nederland over 1975. Afdeling: Tuinbouw, 1978, 0186
          - De Zuid-Hollandse landbouw op weg naar het jaar 2000. Afdeling: Structuuronderzoek (voorheen Streekonderzoek), 1978, 0187
          - Rentabiliteit en financiering van de boomkwekerij in Boskoop en omgeving over 1976/1977. Afdeling: Tuinbouw, 1978, 0188
          - Rentabiliteit en financiering van de groenteteelt in de open grond in Nederland over 1976 (oogst 1976/1977). Afdeling: Tuinbouw, 1978, 0189
          - Enkele oorzaken van verschillen in de bedrijfsuitkomsten van fruitteeltbedrijven. Afdeling: Tuinbouw, 1978, 0190
          - Rentabiliteit en financiering van de fruitteelt in Nederland over 1976 (oogst 1976/1977). Afdeling: Tuinbouw, 1978, 0191
          - Rentabiliteit en financiering van de fruitteelt in Nederland over 1976 (oogst 1976/1977). Afdeling: Tuinbouw, 1978, 0192
          - Een regionaal overzicht van enkele sociaaleconomische kenmerken van de land- en tuinbouw in Nederland. Afdeling: Structuuronderzoek (voorheen Streekonderzoek), 1978, 0193
          - Opvolgers op land- en tuinbouwbedrijven in Noord-Brabant (ontwikkelingen in de periode 1968 - 1974). Afdeling: Structuuronderzoek (voorheen Streekonderzoek), 1978, 0194
          - De bedrijfseconomische uitkomsten van het 'alternatieve' melkveehouderijbedrijf van de familie M. en T. Cuperus te Boksum (Fr.); 1974/1975 - 1976/1977. Afdeling: Landbouw (voorheen bedrijfseconomisch Onderzoek Landbouw), 1978, 0195
        - 0196 t/m 0217, 692
          - De Nederlandse zeevisserij; een bedrijfstak op een nieuwe koers in de Eurozee? Afdeling: Visserij en bosbouw, 1978, 0196
          - Prognose van bedrijfsuitkomsten op akkerbouw- en rundveehouderijbedrijven in 1978/1979. Afdeling: Landbouw (voorheen bedrijfseconomisch Onderzoek Landbouw), 1978, 0197
          - Rentabiliteit en financiering van de snijbloementeelt onder glas in Nederland over 1977. Afdeling: Tuinbouw, 1978, 0198
          - Prognose van samenhang tussen bedrijfsuitkomsten en vermogensvorming op landbouwbedrijven. Afdeling: Landbouw (voorheen bedrijfseconomisch Onderzoek Landbouw), 1978, 0199
          - Rentabiliteit en financiering van de tuinbouw onder glas in Nederland over 1977. Afdeling: Tuinbouw, 1979, 0200
          - Raming van de bedrijfsuitkomsten in 1978 van de glastuinbouw- en champignonbedrijven. Afdeling: Tuinbouw, 1978, 0201
          - Rentabiliteit en financiering van de champignonteelt in Nederland over 1977. Afdeling: Tuinbouw, 1979, 0202
          - Rentabiliteit en financiering van de bloembollenteelt in Nederland over 1976. Afdeling: Tuinbouw, 1979, 0203
          - Rentabiliteit en financiering van de boomkwekerij in Boskoop en omstreken over 1977/1978. Afdeling: Tuinbouw, 1979, 0204
          - Veranderingen in het aantal land- en tuinbouwbedrijven in de periode 1970 - 1975. Afdeling: Structuuronderzoek (voorheen Streekonderzoek), 1979, 0205
          - De ontwikkeling van de financiële positie van jonge agrarische ondernemers in Gelderland en Noord-Brabant van 1968 - 1972. Afdeling: Landbouw (voorheen bedrijfseconomisch Onderzoek Landbouw), 1979, 0206
          - De betekenis van de varkenshouderij in het westelijk weidegebied. Afdeling: Structuuronderzoek (voorheen Streekonderzoek), 1979, 0207
          - De marktpositie van de Nederlandse mossel; verkenning van de mogelijkheden en moeilijkheden. Afdeling: Visserij en bosbouw, 1979, 0208
          - Toetsing van de bedrijfseconomische motieven voor het afsluiten van contracten door varkensmesters. Afdeling: Landbouw (voorheen bedrijfseconomisch Onderzoek Landbouw), 1979, 0209
          - Rentabiliteit en financiering van de fruitteelt in Nederland over 1977 (oogst 1977/1978). Afdeling: Tuinbouw, 1979, 0210
          - Rentabiliteit en financiering van de groenteteelt in de open grond in Nederland over 1977 (oogst 1977/1978). Afdeling: Tuinbouw, 1979, 0211
          - Bedrijfseconomische aspecten van het opkweken van vruchtbomen op het fruitteeltbedrijf. Afdeling: Tuinbouw, 1979, 0212
          - De visserij van Den Helder; verkenning van de positie van de visserij, de haven- en walfaciliteiten, toeleveringsbedrijven en vishandel en -verwerking. Afdeling: Visserij en bosbouw, 1979, 0213
          - Kalkoenen; bedrijfseconomische ontwikkeling en bedrijfsleven. Afdeling: Landbouw (voorheen bedrijfseconomisch Onderzoek Landbouw), 1979, 0214
          - Prognose van bedrijfsuitkomsten op akkerbouw- en rundveehouderijbedrijven in 1979/1980. Afdeling: Landbouw (voorheen bedrijfseconomisch Onderzoek Landbouw), 1979, 0215
          - De financiering van de Nederlandse landbouw. Afdeling: Landbouw (voorheen bedrijfseconomisch Onderzoek Landbouw), 1979, 0216
          - Rentabiliteit en financiering van de groenteteelt onder glas in Nederland over 1978. Afdeling: Tuinbouw, 1980, 0217
        - 0218 t/m 0234, 693
          - Vangstbeperking voor de Noordzee; biologische, economische en sociale aspecten. Afdeling: Visserij en bosbouw, 1980, 0218